Karla Hernández Arquitecta

hernandezk@outlook.es 998 846 2915





Objetivo Profesional

Con más de veinte años de experiencia en construcciones hoteleras y residenciales, he adquirido especial interés en la innovación, calidad y ejecución de estos. Conformar y consolidar una participación clave en la dirección de proyectos es el propósito.

Experiencia

RT Desarrolladores Integrales, Vega Consultores (2022-2023)

Consultoría de Obra

Planificación de proyectos de construcción, y supervisión del progreso durante todo el proceso de forma oportuna y rentable.

ITN de México, SLS Hotel & Residences (2019-2021)

Gerente de Obra

Organización y puesta en marcha con programación de los proyectos.

Grupo Luximia, Constructora Xdifica (2017-2018)

Sub - Contratista de Obra

Asumir contractualmente ante el Contratista u otros Subcontratistas el compromiso de realizar determinadas partes o unidades de obra, con sujeción al proyecto a ejecutar.

URCOISA Obras y servicios, QUBICCO Company (2015-2016)

Coordinador de Obra

Seguimiento y control de la obra encargada a un constructor o varias empresas constructoras.

Grupo Acerta, TAO Inspired Living (2010-2014)

Supervisor de Obra

Supervisar el plan general de control de cada obra con los entes que desarrollan la construcción.

Formación

ITESO Universidad Jesuita de Guadalajara (1998-2002)

Licenciatura en Arquitectura, con participación en proyectos y edificación sustentables, e intervención en la restauración de Casa Clavigero, del arquitecto Luis Barragán.

Consultoría Lean (2019)

Servicio que facilita la implementación de los principios de la filosofía Lean en una empresa o proyecto, multiplicando las posibilidades de éxito.

Habilidades

Actitud positivaOptimista y entusiasta.

Organización Proceso de decisión. **Atención al detalle**Concentración en minucias.